# 建信融通相关问题

提问人：dysonle 时间：2022-03-22 18:33:08
A公司为B公司的供应商，对B公司有应收款。B公司取得建信融通额度，通过建信融通向A公司开具 1 亿票据,建行直接向A公司支付 1 亿元。相关利息由B公司承担。
于B公司而言，借：应付账款 贷：短期借款 还是应付票据?
于A公司而言，是否视为票据贴现？ 借:应收款项融资 贷:其他流动负债？ 还是不用做处理

回答人：chenyiwei
1 、B公司是使用了其自己的银行授信额度，故应作为短期借款核算。
2 、A公司而言视同可终止确认的票据贴现处理。

提问人：melody_liu 时间：2022-07-13 21:38:14
陈版主，您好。如您之前帖子https://bbs.esnai.com/thread-5424944-1-1.html中所属，建信融通属于商业承兑汇票，那么票据未到期贴现，应当不终止确认吧？于A而言，是否应该，借：应收票据 贷：短期借款？

回答人：chenyiwei
这个问题在 2021 年底明确了，不属于商业票据。